【裁判字號】    98,審訴,3550
【裁判日期】    981029
【裁判案由】    毒品危害防制條例
【裁判全文】
臺灣高雄地方法院刑事判決            98年度審訴字第3550號
公  訴  人  臺灣高雄地方法院檢察署檢察官
被      告  甲○○
上列被告因毒品危害防制條例案件，經檢察官提起公訴（98年度
毒偵字第4633號），被告就被訴事實為有罪之陳述，經告知簡式
審判程序之旨，並聽取被告與公訴人之意見後，本院合議庭裁定
由受命法官獨任進行簡式審判程序，本院判決如下：
    主  文
甲○○施用第一級毒品，累犯，處有期徒刑柒月；扣案如附表所
示之第一級毒品海洛因貳包，均沒收銷燬之。又施用第二級毒品
，累犯，處有期徒刑參月。應執行有期徒刑捌月；扣案如附表所
示之第一級毒品海洛因貳包，均沒收銷燬之。
    事  實
一、甲○○前於民國88年間，因施用毒品案件，經本院裁定送觀
    察、勒戒後，認有繼續施用毒品之傾向，再裁定令入戒治處
    所施以強制戒治，嗣經裁定停止戒治，於89年9 月5 日保護
    管束期滿未經撤銷，而視為強制戒治執行完畢，由臺灣高雄
    地方法院檢察署檢察官以89年度戒毒偵字第998 號不起訴處
    分確定。又於94年間，因施用毒品案件，經本院以94年度訴
    字第1849號判處有期徒刑8 月、4 月，應執行有期刑10月確
    定，並於96年2 月2 日執行完畢。詎甲○○仍不知悔改，竟
    分別基於施用第一、二級毒品之犯意，於98年7 月15日上午
    某時許，在其位於高雄市○○區○○路292 號15樓住處內，
    以將第二級毒品甲基安非他命置於玻璃球內燒烤，吸食煙霧
    之方式，施用第二級毒品甲基安非他命1 次後，於同日下午
    1 時許，在其前揭住處，以針筒注射之方式，施用第一級毒
    品海洛因1 次。嗣於同日晚間9 時許，在高雄市○○區○○
    路126 號「采誼商行」，為警查獲，經徵得其同意採尿送驗
    結果呈嗎啡、可待因、甲基安非他命、安非他命陽性反應，
    並扣得如附表所示之第一級毒品海洛因2 包，始獲上情。
二、案經高雄市政府警察局楠梓分局移送臺灣高雄地方法院檢察
    署檢察官偵查起訴。
    理  由
一、本件被告甲○○所犯係死刑、無期徒刑、最輕本刑為3 年以
    上有期徒刑以外之罪，其於準備程序中就被訴事實為有罪之
    陳述，經本院告知簡式審判程序之旨，並聽取公訴人及被告
    意見後，合議庭裁定由受命法官獨任進行簡式審判程序，合
    先敘明。
二、訊據被告對於上揭時、地，分別施用第一級毒品海洛因及第
    二級毒品甲基安非他命之事實，坦承不諱；而被告為警查獲
    所採之尿液檢體，經送高雄市立凱旋醫院以酵素免疫法及氣
    相層析質譜法檢驗結果，呈現嗎啡、可待因、甲基安非他命
    、安非他命陽性反應，此有高雄市立凱旋醫院98年8 月5 日
    濫用藥物尿液檢驗報告暨濫用藥物尿液檢體監管記錄表（代
    號：D98241號）各1 份附卷可稽；且扣案之白色粉末2 包，
    經送高雄市立凱旋醫院鑑驗之結果，均含有第一級毒品海洛
    因成分（如附表所示）無訛，有該醫院98年8 月1 日濫用藥
    物成品檢驗鑑定書1 份在卷可佐，是被告分別施用第一、二
    級毒品之犯行，均堪認定，應予依法論科。
三、核被告所為，係犯毒品危害防制條例第10條第1 項之施用第
    一級毒品罪、同條例第10條第2 項之施用第二級毒品罪。被
    告持有第一、二級毒品後進而施用，其持有之低度行為均應
    為施用之高度行為所吸收，故均不另論其持有毒品罪。被告
    所犯上開施用第一級毒品及施用第二級毒品之2 罪間，犯意
    各別，行為互殊，應予分論併罰。被告前因施用毒品案件，
    經法院判處有期徒刑10月確定，並於96年2 月2 日執行完畢
    ，有臺灣高等法院被告前案紀錄表1 份在卷可佐，是被告於
    有期徒刑執行完畢後，5 年內故意再犯本件有期徒刑以上之
    2 罪，均為累犯，應依法加重其刑。本院審酌被告前因施用
    毒品案件，經觀察、勒戒程序及強制戒治程序，由檢察官不
    起訴處分，再施用毒品經本院判刑入獄服刑完畢後，仍不知
    悛悔，再次施用毒品自戕其身，顯然缺乏戒絕毒品之決心，
    惟念及被告坦承施用第一、二級毒品之事實，且其行為尚未
    害及他人，並斟酌被告之犯罪動機、手段、持有毒品數量非
    多，以及被告之智識程度等一切情狀，分別量處如主文所示
    之刑，並定應執行刑如主文所示。扣案如附表所示之白色粉
    末2 包，業經高雄市立凱旋醫院鑑驗均屬第一級毒品海洛因
    無訛，已如前述，而包裝袋與其上殘留之毒品，均難以分析
    剝離，俱應依毒品危害防制條例第18條第1 項前段規定，不
    問屬於犯人與否，併宣告沒收銷燬之，至於送鑑耗損之海洛
    因粉末，既已滅失，自無庸再予宣告沒收銷燬之必要。
據上論斷，應依刑事訴訟法第273 條之1 第1 項、第299 條第1
項前段，毒品危害防制條例第10條第1 項、第2 項、第18條第1
項前段，刑法第11條、第47條第1 項、第51條第5 款，判決如主
文。
本案經檢察官乙○○到庭執行職務。
中    華    民    國    98    年    10    月    29    日
                  刑事第十庭  法  官  高增泓
以上正本證明與原本無異。
如不服本判決，應於收受送達後10日內向本院提出上訴書狀。
中    華    民    國    98    年    10    月    29    日
                              書記官  王淑娟
附錄本判決論罪科刑法條全文：
毒品危害防制條例第10條
施用第一級毒品者，處6月以上5年以下有期徒刑。
施用第二級毒品者，處3年以下有期徒刑。
附表：
┌──┬───────────┬──────────┐
│編號│      物品名稱        │     數量及重量     │
├──┼───────────┼──────────┤
│一  │第一級毒品海洛因      │1 包 (含包裝袋，驗前│
│    │                      │淨重0.080 公克、驗後│
│    │                      │淨重0.069 公克)     │
├──┼───────────┼──────────┤
│二  │第一級毒品海洛因      │1 包 (含包裝袋，驗前│
│    │                      │淨重0.054 公克、驗後│
│    │                      │淨重0.045 公克)     │
└──┴───────────┴──────────┘


司法院資訊處製作；財團法人民間司法改革基金會備份。
